【裁判字號】    89,上易,1235
【裁判日期】    890831
【裁判案由】    違反商標法
【裁判全文】
臺灣高等法院高雄分院刑事判決                  八十九年度上易字第一二三五號
    上  訴  人  台灣高雄地方法院檢察署檢察官
    被      告  甲○○
右上訴人因被告違反商標法案件，不服臺灣高雄地方法院八十九年度易字第二一三七
號中華民國八十九年六月十六日第一審判決（起訴案號：臺灣高雄地方法院檢察署八
十九年度偵字第六七一四號），提起上訴，本院判決如左：
      主  文
原判決撤銷。
甲○○連續明知為意圖欺騙他人於同一商品使用相同於他人註冊商標圖樣之商品而販
賣，處有期徒刑參月，如易科罰金以參佰元折算壹日。
扣案如附表所示仿冒他人商標圖樣之手錶共計肆拾柒只，均沒收。
      事實
一、甲○○明知如附表所示「ROLEX」、「CARTIER」、「PIAGET」、「dunhill」、
    「PATEK PHILIPE」、「OMEGA」、「VACHERON CONSTANTIN」、「GUCCI」、「
    RADO」、「CHANEL」之文字及圖樣，分別為瑞士商勞力士錶廠、荷蘭商佳得國際
    公司、瑞士商比雅給特公司、瑞士商華布希隆康斯坦汀公司、瑞士商亞米茄路易
    士佛蘭瑞斯股份有限公司、英商奧佛雷旦喜股份有限公司、義大利商固喜歡固喜
    公司、瑞士商雷達鐘錶公司、瑞士商派特飛力浦公司、瑞士商倩妮股份有限公司
    （以上合稱瑞士商勞力士錶廠等），向經濟部中央標準局申請註冊取得商標專用
    權之商標，指定使用於鐘錶及其組件類商品，且均在專用期間。竟為轉售營利，
    明知某二名年籍姓名不詳成年男子向其兜售使用如附表所示商標圖樣之手錶，均
    係未得如附表所示商標專用權人授權而冒用其商標之商品，仍於民國八十八年十
    二月間，在高雄市○○區○○路與新莊仔路口之瑞豐夜市，以每只手錶七百至八
    百元不等之價格販入，並基於概括之犯意，自八十九年一月間某日起，連續多次
    在高雄市左營區瑞豐夜市擺設攤位，以每只手錶一千元之代價出售予不特定人圖
    利。嗣於八十九年三月十四日晚間十時三十分許，於高雄市○○區○○路與新莊
    仔路口之瑞豐夜市，為警查獲，並扣得如附表所示仿冒他人商標圖樣之手錶共計
    肆拾柒只。
二、案經瑞士商勞力士錶廠等代理人劉廷耀訴由高雄市政府警察局鹽埕分局報請臺灣
    高雄地方法院檢察署檢察官偵查起訴。
      理  由
一、訊據被告甲○○對於八十八年十二月間，在高雄市○○區○○路與新莊仔路口之
    瑞豐夜市，向某二名年籍姓名不詳之成年人，以每只手錶七百至八百元不等之價
    格，販入仿冒如附表所示商標圖樣之手錶，並自八十九年一月間某日起，連續在
    高雄市左營區瑞峰夜市擺設攤位，以每只手錶一千元之價格販賣予不特定人圖利
    多次之事實，迭於警訊時、檢察官偵查中、原審及本院審理時坦承不諱，並有如
    附表所示仿冒他人商標圖樣之手錶共計肆拾柒只扣案可稽。又上開扣案之手錶肆
    拾柒只，均屬仿品，亦經告訴人代理人劉廷耀指述在卷，其上分別有如附表所示
    之文字及圖樣，亦經本院勘驗屬實（見本院八十九年八月二十九日審判筆錄）。
    再者，如附表所示商標圖樣，各為如附表所示商標專用權人瑞士商勞力士錶廠等
    所有，指定使用於鐘錶及其他屬此類之一切商品，且均在專用期間之情，復有經
    濟部中央標準局註冊號數第二０九二三號、第二四六０號、第一二一一七六號、
    第一三四九五一號、第四六七０五０號、第一一六九三號、第五二九六四八號、
    第一一０七一九號商標註冊證影本八張及商標註冊簿影本二張附卷可稽。事證明
    確，被告犯行洵堪認定。
二、查如附表所示商標圖樣，均係大眾所共知之世界知名商標圖樣，且上開商標圖樣
    業經瑞士商勞力士錶廠等分別向我國經濟部中央標準局註冊取得商標專用權，應
    受我國商標法之保護，被告甲○○明知上開手錶係意圖欺騙他人於同一商品使用
    相同於他人註冊商標圖樣之仿冒商品，竟意圖營利，販入後連續出售，核其所為
    ，係犯商標法第六十三條販賣仿冒他人商標之商品罪。被告甲○○先後多次販賣
    如附表所示仿冒手錶，手法相同，反覆為之，觸犯構成要件相同之罪名，顯係基
    於概括之犯意，應依連續犯之規定論以一罪。又被告前揭連續販賣如附表所示之
    仿冒手錶之行為，同時侵害瑞士商勞力士錶廠等十公司之商標專用權，應依想像
    競合犯之規定，論以一販賣仿冒他人商標商品罪。扣案被告甲○○所販賣如附表
    所示仿冒他人商標圖樣之手錶，應依商標法第六十四條之規定，不問屬於犯人與
    否，均宣告沒收之。
三、原審認被告甲○○罪證明確予以論罪科刑，固非無見。惟按判決主文之記載，應
    與事實、理由相符，原判決事實、理由已認被告為連續犯，惟判決主文漏未記載
    「連續」二字，致與判決事實、理由意旨不符，應有未洽。檢察官上訴意旨，以
    此指摘原判決不當，為有理由，自應由本院將原判決撤銷改判。
    爰審酌被告為貪圖小利，販賣品質低劣之仿冒品，對商標權人之權益侵害非小，
    並有害國家之國際形象，惟念其犯後坦承犯行，且販賣之數量非鉅等一切情狀，
    量處如主文所示之刑，並諭知如易科罰金之折算標準。又扣案被告甲○○所販賣
    如附表所示仿冒他人商標圖樣之手錶，應依商標法第六十四條之規定，不問屬於
    犯人與否，均宣告沒收之。
據上論結，應依刑事訴訟法第三百六十九條第一項前段、第三百六十四條、第二百九
十九條第一項前段、商標法第六十三條、第六十四條，刑法第十一條、第五十五條、
第五十六條、第四十一條，罰金罰鍰提高標準條例第二條，判決如主文。
本案經檢察官羅正平到庭執行職務。
中      華      民      國    八十九    年      八      月    三十一    日
                              臺灣高等法院高雄分院刑事第三庭
                                  審判長法官  莊秋桃
                                        法官  魏式璧
                                        法官  陳中和
右正本證明與原本無異。
不得上訴。
                                      書記官  劉博文
中    華    民 國     八十九     年       九       月      一        日
附錄：本判決論罪科刑法條：
商標法第六十三條：
  明知為前二條商品而販賣、意圖販賣而陳列、輸出或輸入者，處一年以下有期徒刑
  、拘役或科或併科新臺幣五萬元以下罰金。
商標法第六十二條：
  意圖欺騙他人，有左列情事之一者，處三年以下有期徒刑、拘役或科或併科新臺幣
  二十萬元以下罰金。
  一、於同一商品或同類商品，使用相同或近似於他人註冊商標之圖樣者。
  二、於有關同一商品或同類商品之廣告、標帖、說明書、價目表或其他文書，附加
      相同或近似於他人註冊商標圖樣而陳列或散布者。
                                                                        Ｆ


司法院資訊處製作；財團法人民間司法改革基金會備份。
